【裁判字號】    89,易,2423
【裁判日期】    891011
【裁判案由】    毒品危害防制條例
【裁判全文】
臺灣板橋地方法院刑事判決                        八十九年度易字第二四二三號
    公  訴  人  臺灣板橋地方法院檢察署檢察官
    被      告  甲○○
右列被告因毒品危害防制條例案件，經檢察官提起公訴（八十九年度毒偵字第六九一
、三六八五號）及移送併案審理（八十九年度毒偵字第九七三、一八三二、二一七一
、三六○○號），本院判決如左：
    主  文
甲○○連續施用第二級毒品，累犯，處有期徒刑陸月，如易科罰金，以參佰元折算壹
日。扣案安非他命分別驗餘淨重零點壹陸公克、零點壹陸公克、零點玖肆公克，及安
非他命殘渣（殘留於安非他命殘渣袋壹個及玻璃吸食器壹個內，均量微無法秤重）均
沒收銷燬之。扣案玻璃吸食器貳個、安非他命殘渣袋壹個沒收之。
    事  實
一、甲○○前於民國八十三年間因竊盜案件，經本院以八十三年度易字第六○○九號
    判處有期徒刑四月，甫於八十六年四月一日執行完畢；又於八十六年間因違反槍
    砲彈藥刀械管制條例案件，經本院以八十六年度易字第六五六六號判處有期徒刑
    三月，甫於八十七年六月二日以易科罰金執行完畢。其於八十八年間因施用第二
    級毒品案件，依本院八十八年度毒聲字第七六三三號裁定令入勒戒處所觀察勒戒
    ，認無繼續施用毒品傾向後，業經臺灣板橋地方法院檢察署檢察官於八十八年十
    二月二十日以八十八年度毒偵字第三○三七號為不起訴處分確定。詎又基於概括
    之犯意，自八十九年一月間某日起至同年五月六日止，在其位於臺北縣板橋市○
    ○路二七五巷七一弄四號三樓之住處，及位於臺北縣板橋市○○路○段五十巷九
    之一號之協和賓館二○三室等處，連續多次施用第二級毒品安非他命。嗣先後於
    如附表所示之時、地為警查獲，並扣得如附表所示之物品，經依本院八十九年度
    毒聲字第三○三七號裁定令入勒戒處所觀察勒戒後，認有繼續施用毒品傾向。
二、案經臺北縣警察局板橋分局、新莊分局報告臺灣板橋地方法院檢察署檢察官偵查
    起訴，及臺北縣警察局海山分局、樹林分局、臺北市政府警察局中正第二分局報
    告臺灣板橋地方法院檢察署檢察官移送併案審理。
    理  由
一、訊之被告甲○○對於右開施用安非他命之犯罪事實俱自白不諱，並有臺北縣警察
    局板橋分局偵辦煙毒麻醉藥品案被移送人姓名及代碼對照表乙份、中正第二分局
    八十九年元月移送煙毒麻醉藥品人犯尿液檢體編號對照表乙份、臺北縣警察局樹
    林分局毒品危害防制條例案件被移送人姓名及代碼對照表乙份、臺北縣警察局海
    山分局毒品危害防制條例案件被移送者姓名暨代碼對照表二份、臺北縣警察局新
    莊分局煙毒麻醉藥品案被移送者姓名及代碼對照表乙份、臺北縣衛生局尿液煙毒
    檢驗成績書五份、臺北市立療養院煙毒尿液檢驗報告書乙份等在卷，及扣案安非
    他命驗餘淨重分別為○點一六公克、○點一六公克、○點九四公克、玻璃吸食器
    二個、安非他命殘渣袋乙個可資佐證，堪信其自白應與事實相符。又被告前於八
    十八年間因施用第二級毒品案件，依本院八十八年度毒聲字第七六三三號裁定令
    入勒戒處所觀察勒戒，認無繼續施用毒品傾向後，業經臺灣板橋地方法院檢察署
    檢察官於八十八年十二月二十日以八十八年度毒偵字第三○三七號為不起訴處分
    確定，此有本院刑事裁定書乙份、臺灣板橋地方法院檢察署檢察官觀察勒戒處分
    執行指揮書乙份、臺灣臺北看守所附設勒戒處所有無繼續施用毒品傾向證明書乙
    份、臺灣板橋地方法院檢察署檢察官不起訴處分書乙份附卷可稽；另被告因本件
    施用毒品案件被查獲後，經依本院八十九年度毒聲字第三○三七號裁定令入勒戒
    處所觀察勒戒後，認有繼續施用毒品傾向等情，亦有本院刑事裁定書乙份、臺灣
    臺北看守所附設勒戒處所有無繼續施用毒品傾向證明書乙份附卷足按。綜上所述
    ，本件事證明確，被告犯行堪予認定。
二、按安非他命屬毒品危害防制條例第二條第二項第二款所定之第二級毒品，核被告
    所為，係犯毒品危害防制條例第十條第二項之罪。其持有第二級毒品安非他命之
    低度行為，為施用之高度行為所吸收，不另論罪。被告先後多次施用毒品行為，
    時間密接、犯罪構成要件相同，顯係基於概括犯意為之，應依連續犯之規定以一
    罪論。又被告前於八十三年間因竊盜案件，經本院以八十三年度易字第六○○九
    號判處有期徒刑四月，甫於八十六年四月二日執行完畢；又於八十六年間因違反
    槍砲彈藥刀械管制條例案件，經本院以八十六年度易字第六五六六號判處有期徒
    刑三月，甫於八十七年六月二日以易科罰金執行完畢，此有臺灣高等法院檢察署
    刑案紀錄簡覆表附卷足參，其於五年以內再犯本件最重本刑為有期徒刑以上之罪
    ，為累犯，應依刑法第四十七條之規定加重其刑。爰審酌被告之素行非佳、於前
    次因施用毒品獲不起訴處分後未久即再行施用、施用之期間、施用毒品係戕害自
    身之犯罪，於他人尚無重大危害，及在本院審理中能坦承犯行，犯後態度尚稱良
    好等一切情狀，量處如主文所示之刑，並諭知易科罰金之標準，以示儆懲。扣案
    驗餘淨重分別為○點一六公克、○點一六公克、○點九四公克之安非他命，為查
    獲之第二級毒品，應依毒品危害條例第十八條第一項前段宣告沒收銷燬之；又扣
    案之玻璃吸食器二個、安非他命殘渣袋乙個，雖非專供施用毒品之器具，惟係被
    告所有供其施用第二級毒品安非他命犯罪所用之物，業據被告供明在卷，應依刑
    法第三十八條第一項第二款之規定沒收，至殘留在前開殘渣袋乙個及玻璃吸食器
    乙個內之安非他命殘渣（均量微無法秤重），係查獲之毒品，應依毒品危害條例
    第十八條第一項前段宣告沒收銷燬之。另被告就附表編號二、三、六所示之扣案
    物，即警方於八十九年一月二十四日扣案之安非他命（驗餘淨重○點○五公克）
    及分裝用吸管乙支（含安非他命殘渣）、於八十九年二月十一日扣案之安非他命
    （驗餘淨重○點五九公克）、於八十九年五月六日扣案之海洛因殘渣袋乙個、滲
    有海洛因之香煙乙支及安非他命吸食器等物品，均否認為其所有，亦未使用該等
    扣案物施用毒品，此迭據被告於警訊、偵查及本院審理中供陳一致在卷，經查被
    告於歷次被查獲時均承認施用毒品犯行，且就附表編號一、四、五所扣案之物亦
    坦認為其所有，被告實無獨就附表編號二、三、六之扣案物而為否認之必要，而
    被告所施用之毒品係安非他命而非海洛因，是以被告所辯該等物品非其所有及未
    以之施用毒品等語，應非虛妄，堪為採信，既非被告所有之物，復與被告施用毒
    品之犯行無涉，爰均不在本件被告宣告刑項下宣告沒收銷燬，附此敘明。
三、據上論斷，應依刑事訴訟法第二百九十九條第一項前段，毒品危害防制條例第十
    條第二項、第二十條第三項、第十八條第一項前段，刑法第十一條前段、第五十
    六條、第四十七條、第四十一條、罰金罰鍰提高標準條例第二條，判決如主文。
本案經檢察官郭緯中到庭執行職務。
中      華      民      國      八十九      年      十    月    十一    日
                                臺灣板橋地方法院刑事第二庭
                                    法  官  楊  博  欽
右正本證明與原本無異。
如不服本判決，應於判決送達後十日內，向本院提出上訴狀。
                                    書記官  韓  毓  寧
中      華      民      國      八十九      年      十    月    十一    日
附錄本案論罪科刑法條：
毒品危害防制條例第十條
施用第一級毒品者，處六月以上五年以下有期徒刑。
施用第二級毒品者，處三年以下有期徒刑。
附表：
┌──┬───────┬────────┬──────┬────────┐
│編號│查  獲  時  間│查   獲   地  點│查 獲 單 位 │扣     案     物│
├──┼───────┼────────┼──────┼────────┤
│    │八十九年一月二│臺北縣板橋市中正│臺北縣警察局│安非他命殘渣袋乙│
│ 一 │十一日二十二時│路二七五巷七一弄│板橋分局    │個、安非他命驗餘│
│    │三十分許      │四號三樓        │            │淨重○點一六公克│
│    │              │                │            │、玻璃吸食器乙個│
├──┼───────┼────────┼──────┼────────┤
│    │八十九年一月二│同右            │臺北市政府警│安非他命驗餘淨重│
│ 二 │十四日十五時三│                │察局中正第二│○點○五公克、內│
│    │十分許        │                │分局        │含安非他命殘渣之│
│    │              │                │            │分裝用吸管乙支  │
├──┼───────┼────────┼──────┼────────┤
│ 三 │八十九年二月十│臺北縣板橋市中正│臺北縣警察局│安非他命驗餘淨重│
│    │一日零時十分許│路建國街口      │樹林分局    │○點五九公克    │
├──┼───────┼────────┼──────┼────────┤
│    │八十九年二月十│臺北縣板橋市中山│臺北縣警察局│安非他命驗餘淨重│
│ 四 │九日二時三十七│路一段五十巷九之│海山分局    │○點一六公克、殘│
│    │分許          │一號協和賓館二○│            │留安非他命之玻璃│
│    │              │三室            │            │吸食器乙個      │
├──┼───────┼────────┼──────┼────────┤
│    │八十九年四月二│臺北縣板橋市四維│同右        │安非他命驗餘淨重│
│ 五 │十九日十六時三│路二六二號前    │            │○點九四公克    │
│    │十分許        │                │            │                │
├──┼───────┼────────┼──────┼────────┤
│    │八十九年五月六│臺北縣板橋市長江│臺北縣警察局│海洛因殘渣袋乙個│
│ 六 │日十九時三十分│路一段一三一號一│新莊分局    │、滲有海洛因之香│
│    │許            │樓              │            │煙乙支、安非他命│
│    │              │                │            │吸食器乙個      │
└──┴───────┴────────┴──────┴────────┘


司法院資訊處製作；財團法人民間司法改革基金會備份。
